# 求助：租赁企业合同负债和预收账款科目的使用

提问人：shlzrcpa 时间：2021-01-04 13:44:00
求助各位，我公司为一家主营房屋租赁的企业，比较迷惑，从收入的定义上看，租金收入为我公司的日常经营活动的收入，但根据收入准则的适用范围，又适用租赁准则，请教经营租赁预收的租金是放合同负债还是预收账款呢？

回答人：chenyiwei
租赁事项适用租赁准则而不是收入准则，因此不适用“合同负债”这一报表项目和会计科目。

提问人：gjfm 时间：2021-01-04 21:02:00
这个问题比较清楚的预收，另外一并请教陈版的问题是物业上市公司的物业管理费的收款是预收账款逻辑是什么？物业服务适用租赁准则？

回答人：chenyiwei
物业管理服务不是向客户转移特定资产的使用权，属于服务而不是租赁。